臺灣高等法院高雄分院刑事裁定　　　　100年度交抗字第184號
抗　告　人
即受處分人　潘文琦
上列抗告人因違反道路交通管理處罰條例聲明異議事件，不服臺
灣高雄地方法院中華民國100 年6 月27日裁定（100 年度交聲字
第1074號），提起抗告，本院裁定如下：
    主  文
抗告駁回。
    理  由
一、本院審理結果，認原裁定認事、用法，均無違誤應予維持，
    並引用原裁定之理由，如附件所示。
二、抗告意旨略以：抗告人即受處分人潘文琦駕駛車牌號碼ZD-3
    990 號自用小客貨車，於民國100 年2 月26日14時56分許，
    行經高雄市○○○路與中山高涵洞東側路口，遭警以感應式
    微電腦照相舉發有「不依標誌、標線、號誌指示」之違規行
    為，然該感應式微電腦照相所攝之2 張照片是否為對照組，
    原裁定未予說明；又為何抗告人自行繳納罰款即不記違規點
    數1 點，反而提出聲明異議，卻遭記違規點數1 點，為此提
    起抗告等語。
三、經查：
(一)、抗告人於原審及本院所提之異議及抗告意旨，雖指本件舉發
    交通違規之感應式微電腦照相所攝2 張照片，時間間隔8.4
    秒，照片所示抗告人車輛位置均位於建國一路路口中央，因
    而質疑上開2 張照片是否為同一對照組云云，然本件交通違
    規舉發機關即高雄市政府交通警察大隊所提出之舉發證據即
    係卷附之違規影像照片，而該2 張照片係來自設於高雄市○
    ○○路與中山高涵洞東側路口附近之感應式微電腦照相設備
    等事實，有卷附該機關100 年4 月18日函文及上開照片2 張
    在卷可證（見原審卷第7 、12頁），且觀諸上開2 張照片之
    第1 張顯示，抗告人車輛於該日14時56分32秒（直行燈44.9
    秒），在建國一路路口中央位置時，車頭方向已略向左偏，
    當時中山高涵洞東側燈號僅有亮起「直行箭頭綠燈」，「左
    轉箭頭綠燈」尚未亮起，而該路口復有懸掛「特殊時相號誌
    、請依燈號行駛」之告示牌（參該照片左上方），再對照上
    開2 張照片之第2 張顯示，抗告人車輛於該日14時56分40秒
    （直行燈53.3秒），已往中山高旁平面車道左轉，足徵抗告
    人於前揭時地駕駛上開車輛行經該路口時，係於中山高涵洞
    東側燈號僅有「直行箭頭綠燈」，尚未亮起「左轉箭頭燈」
    時即左轉進入路口，而非於「直行箭頭綠燈、左轉箭頭綠燈
    」時進入路口左轉甚明，則抗告人確有原裁定所認「不依標
    誌、標線、號誌指示」之違規行為。至於上開2 張照片否為
    抗告人所謂之「同一對照組」，並不影響該2 張照片作為認
    定抗告人有上述交通違規之證據證明力，附此敘明。
(二)、按行為人逾指定應到案日期後到案，而對舉發事實承認無訛
    ，或委託他人到案接受處罰，得逕依基準表逾越繳納期限之
    規定，收繳罰鍰結案。違反道路交通管理事件統一裁罰基準
    及處理細則第41條第1 、2 項定有明文；又上開細則係依道
    路交通管理處罰條例第92條第4 項規定所訂定（上開細則第
    1 條規定參照）。本件抗告人因有上開交通違規情形，且無
    上開自行繳納罰鍰之情形，裁決機關因而依據道路交通管理
    處罰條例第63條第1 項規定，記違規點數1 點，此係交通裁
    罰機關依法行政之程序，均屬於法有據。抗告人於原審及本
    院所提之異議及抗告意旨所稱「提出聲明異議，卻遭記違規
    點數1 點，有違不利益變更禁止原則」云云，顯係誤解上開
    法令。
四、綜上所述，本件抗告意旨僅憑己見，任意指摘原裁定不當，
    並非可採。原審因認原處分機關裁處抗告人罰鍰600 元，並
    記違規點數1 點，核無不當，依據道路交通事件處理辦法第
    18條，裁定駁回抗告人於原審之聲明異議，經核於法尚無不
    合。抗告人所執前詞提起抗告，並無理由，應予駁回。
據上論結，依道路交通事件處理辦法第25條，刑事訴訟法第412
條，裁定如主文。
中    華    民    國   100    年    8     月    9     日
              刑事第三庭    審判長法  官  莊崑山
                                  法  官  莊松泉
                                  法  官  張意聰
以上正本證明與原本無異。
本裁定不得再抗告。
中    華    民    國   100    年    8     月    9     日
                                  書記官  王秋淑
附件：
臺灣高雄地方法院交通事件裁定       100年度交聲字第1074號
原處分機關  交通部公路總局高雄區監理所
異  議  人  潘文琦  女  28歲（民國○○年○○月○○日生）
                    身分證統一編號：Ｚ000000000號
                    住高雄市○○區○○路116巷12號13樓
上列異議人即受處分人因違反道路交通管理處罰條例案件，對於
交通部公路總局高雄區監理所於中華民國100 年4 月25日所為高
監自裁字第裁80-BDB304930裁決書之處分，聲明異議，本院裁定
如下：
    主  文
異議駁回。
    理  由
一、原處分意旨略以：受處分人潘文琦所有車牌號碼ZD-3990 號
    自用小客貨車，於民國（下同）100 年2 月26日14時56分許
    ，行經高雄市○○○路與中山高涵洞東側路口時，有「不依
    標誌、標線、號誌指示」之違規行為，經科學儀器拍照並由
    警逕行舉發，爰依道路交通管理處罰條例第48條第1 項第2
    款、第63條第1 項第1 款之規定，裁處異議人罰鍰新臺幣60
    0 元，並記違規點數1 點等語。
二、聲明異議意旨略以：異議人行經該路口係於左轉燈號亮起，
    始左轉，行經於路口中央時適建國一路上對向車輛擋住去向
    ，待車輛通過後始左轉，且係因其他車輛所致而使該感應式
    微電腦鎖定異議人之車輛而為逕行舉發，故系爭車輛並無任
    何違規情事，為此聲明異議，請求撤銷原處分等語。
三、按汽車駕駛人轉彎時，不依標誌、標線、號誌指示者，處新
    臺幣600 元以上1,800 元以下罰鍰；又汽車駕駛人有第48條
    情形者，除依原條款處罰鍰外，並予記違規點數1 點；道路
    交通管理處罰條例第48條第1 項第2 款及同條例第63條第1
    項第1 款分別定有明文。
四、本院得心證理由
  (一)異議人潘文琦駕駛車號ZD-3990 號自用小客貨車（下稱系爭
    車輛），於上揭時地有不依標誌、號誌指示行駛，違規左轉
    進入中山高東側便道，經拍照逕行舉發之事實，有高雄市政
    府交通警察大隊舉發違反道路交通管理事件通知單及檢附之
    違規影像各1 紙在卷可憑（見本院卷頁9 、12），此部分事
    實，已堪認定。
  (二)綜觀卷附2 張違規採證照片顯示，系爭車輛已在系爭路口
    中央位置，惟該中山高涵洞東側燈號僅有亮起「直行箭頭綠
    燈」，而「左轉箭頭綠燈」尚未亮起，足見異議人於前揭時
    地駕駛系爭車輛行經系爭路口時，係於中山高涵洞東側燈號
    僅有「直行箭頭綠燈」，尚未亮起「左轉箭頭燈」時即左轉
    進入系爭路口，而非於「直行箭頭綠燈、左轉箭頭綠燈」時
    左轉甚明，則異議人有原處分意旨所指之「不依標誌、標線
    、號誌指示」之違規行為，甚為明確。另異議人稱記違規
    點數有違「不利益變更禁止原則」，然汽車駕駛人有下列各
    款所列條款之一者，除依原條款處罰鍰外，並予記點：一有
    第33條第1 項、第2 項、第38條第1 項、第40條、第45條、
    第47條第1 款至第3 款、第48條、第49條或第60條第1 項、
    第2 項第1 款、第2 款情形之一者，各記違規點數一點，此
    為道路交通管理處罰條例第63條第1 項所明定，行政機關並
    無裁量權，故無上述原則之違背，異議人上揭所辯，顯難憑
    採。
  (三)綜上所述，異議人既有未依號誌左轉之違規事實，原處分機
    關依道路交通管理處罰條例第48條第1 項第2 款、第63條第
    1 項第1 款規定，逕行裁處罰鍰600 元，並記違規點數1 點
    ，自屬合法。異議人聲明異議請求撤銷原處分，為無理由，
    應予駁回。
五、據上論斷，依道路交通事件處理辦法第18條，裁定如主文。
中    華    民    國   100    年    6     月    27    日
                        交通法庭  法  官  楊智守
以上正本證明與原本無異。
如不服本裁定應於送達後5日內向本院提出抗告狀。
中    華    民    國   100    年    6     月    27    日
                                  書記官  蔡毓琦